臺灣臺中地方法院刑事判決　94年度交易字第295號
公　訴　人　臺灣臺中地方法院檢察署檢察官
被　　　告　甲○○
上列被告因過失傷害案件，經檢察官提起公訴（九十四年度偵字
第七一二八號），本院合議庭裁定適用簡式審判程序，判決如下
：
    主    文
甲○○因過失傷害人，處拘役肆拾日，如易科罰金，以佰元折
算壹日。
    犯罪事實
一、甲○○於民國九十三年一月二十八日下午二時二十分許，駕
    駛車號ＸＲ─一七三二號自小客車，沿臺中縣后里鄉○○路
    由北往南行駛至同路四四一之十二號前之無號誌交岔路口附
    近時，本應注意汽車行經無號誌交岔路口時，應減速慢行及
    汽車行駛時之車前狀況，並隨時採取必要之安全措施，而當
    時天候陰、日間自然光線、柏油路面乾燥無缺陷、亦無障礙
    物、視距良好，依當時並無不能注意之情形，竟疏未注意車
    前狀況及減速慢行（肇事次因），適逢乙○○騎乘車號ＲＹ
    Ｃ─八一０號輕機車正由上址道路邊緣由西往東橫越道路時
    ，亦疏未注意汽車（含機車）行經無號誌交岔路口，穿越道
    路應注意左方幹道來車及注意車前狀況（肇事主因），因雙
    方均有前述疏失，甲○○見狀已閃避不及，致甲○○駕駛之
    汽車右前車頭撞及乙○○騎乘機車之左前車身，乙○○因而
    人車倒地，並受有左側脛、腓骨粉碎性骨折之普通傷害。甲
    ○○於犯罪後，有偵查權限之人知悉犯罪人之前，主動向到
    場處理事故員警陳明自己係肇事者，並陳述肇事經過，自首
    接受裁判。
二、案經被害人乙○○訴由臺中縣警察局大甲分局報告臺灣臺中
    地方法院檢察署檢察官偵查起訴。
    理    由
一、上揭犯罪事實，業據被告甲○○於本院審理中坦白承認，核
    與告訴人乙○○指訴之情節相符，並有光田綜合醫院診斷證
    明書、交通事故現場圖、調查報告表（一）（二）各一紙、
    談話紀錄表二紙、現場相片七張附卷可稽。按按行經無號誌
    之交岔路口，應減速慢行，作隨時停車之準備；汽車行駛時
    ，駕駛人應注意車前狀況，隨時採取必要之安全措施，道路
    交通安全規則第九十三條第一項第二款、第九十四條第三項
    分別定有明文，被告駕車自應注意上開規定，且本件事故發
    生當時天候陰、日間自然光線、柏油路面乾燥無缺陷、亦無
    障礙物、視距良好，有上開卷附道路交通事故調查報告表（
    一）在卷可佐，依當時情形，並無不能注意之情事，竟於行
    經臺中縣后里鄉○○路四四一之十二號前之無號誌交岔路口
    附近時，疏未注意減速慢行及注意車前狀況，致肇車禍，被
    告之駕駛行為自有過失。且本件經送請臺灣省臺中縣區車輛
    行車事故鑑定委員會鑑定及臺灣省車輛行車事故覆議鑑定委
    員會覆議結果，亦持相同看法，有臺灣省臺中縣區車輛行車
    事故鑑定委員會九十四年八月十七日中縣鑑字第○九四五五
    ○二三九五號函附鑑定意見書及臺灣省車輛行車事故覆議鑑
    定委員會九十四年十月十九日府覆議字第○九四○一○○六
    五七號覆議函附覆議意見書在卷可考，益證被告之行為有過
    失，被告於本院審理中自白犯罪，應與事實相符。又上開臺
    灣省臺中縣區車輛行車事故鑑定委員會鑑定意見認定被告及
    告訴人關於肇事經過及肇事因素所違反之應注意義務，雖均
    與本院認定之被告犯罪事實相同，然上開鑑定意見書中第柒
    、鑑定意見認定被告與被害人同為肇事原因部分，本院綜合
    卷證認為：告訴人穿越道路未注意幹道來車，已侵犯幹道車
    之路權，應負擔較重之過失責任，與臺灣省車輛行車事故覆
    議鑑定委員會覆議意見認被告應為肇事次因，告訴人為肇事
    主因相同，上開臺灣省臺中縣區車輛行車事故鑑定委員會鑑
    定意見就過失比例與本院認定不同部分，為本院所不採，附
    此敘明。雖告訴人亦疏未注意行經無號誌交岔路口，穿越道
    路應注意左方幹道來車及注意車前狀況，於本件事故之發生
    亦有過失，然此係告訴人是否與有過失之問題，並不能因此
    解免被告過失傷害之責任。告訴人因本件車禍受傷，與被告
    之過失行為間並有相當因果關係。本件事證明確，被告過失
    犯行堪以認定。
二、核被告甲○○所為，係犯刑法第二百八十四條第一項前段之
    過失傷害罪。又被告於犯罪後，有偵查權限之人知悉犯罪人
    之前，主動向到場處理事故員警陳明自己係肇事者，並陳述
    肇事經過，有臺中縣警察局交通隊道路交通事故肇事人自首
    情形紀錄表在卷可查，為對於未發覺之犯罪自首接受裁判，
    應依刑法第六十二條前段之規定，減輕其刑。爰審酌被告為
    本件車禍事故之肇事次因，告訴人因而受傷，惟亦同有過失
    ，及被告肇事後坦承犯行，犯後態度尚稱良好，然尚未能與
    告訴人達成民事和解賠償等一切情狀，量處如主文所示之刑
    ，並諭知易科罰金之折算標準。
據上論斷，應依刑事訴訟法第二百七十三條之一第一項、第二百
九十九條第一項前段，刑法第二百八十四條第一項前段、第六十
二條前段、第四十一條第一項前段，罰金罰鍰提高標準條例第一
條前段、第二條，判決如主文。
本案經檢察官李斌到庭執行職務。
中　　華　　民　　國　　94　　年　　12　　月　　6 　　日
                  交通法庭  法　官  張清洲
以上正本證明與原本無異。
如不服本判決，應於送達後十日內向本院提出上訴狀（須附繕本
），上訴於臺灣高等法院臺中分院。
                            書記官　沈筱玲
中　　華　　民　　國　　94　　年　　12　　月　　6 　　日
附錄論罪科刑法條
刑法第二百八十四條第一項
因過失傷害人者，處六月以下有期徒刑，拘役或五百元以下罰金
，致重傷者，處一年以下有期徒刑、拘役或五百元以下罰金。
